【裁判字號】    98,上訴,387
【裁判日期】    980608
【裁判案由】    違反毒品危害防制條例
【裁判全文】
臺灣高等法院高雄分院刑事判決         98年度上訴字第387號
    上  訴  人
    即  被  告  甲○○
                        （現於臺灣高雄看守所羈押中）
    選任辯護人  陳意青  律師
    上  訴  人
    即  被  告  乙○○
                      （現另案在臺灣高雄女子監獄執行中）
    選任辯護人  吳建勛  律師
                陳慧錚  律師
                梁宗憲  律師
上列上訴人因違反毒品危害防制條例案件，不服臺灣高雄地方法
院97年度訴字第1796號中華民國98年2 月12日第一審判決（起訴
案號：臺灣高雄地方法院檢察署97年度偵字第22678 號），提起
上訴，本院判決如下：
    主  文
原判決撤銷。
甲○○、乙○○共同販賣第二級毒品，乙○○累犯，各處有期徒
刑柒年陸月，未扣案行動電話壹支（含門號000000000
0號SIM 卡壹張）沒收之，如一部或全部不能沒收時，連帶追徵
其價額，未扣案因共同販賣第二級毒品犯罪所得之財物新臺幣壹
仟元連帶沒收之，如一部或全部不能沒收時，以其財產連帶抵償
之；又共同販賣第一級毒品，乙○○累犯，各處有期徒刑拾柒年
，褫奪公權拾年，未扣案行動電話壹支（含門號0000000
000號SIM 卡壹張）沒收之，如一部或全部不能沒收時，連帶
追徵其價額，未扣案因販賣第一級毒品犯罪所得之財物新臺幣伍
佰元連帶沒收之，如一部或全部不能沒收時，以其財產連帶抵償
之；又共同販賣第二級毒品，乙○○累犯，各處有期徒刑柒年陸
月，扣案GINO牌行動電話壹支（含門號0000000000號
SIM 卡壹張）沒收，未扣案因販賣第二級毒品犯罪所得之財物新
臺幣貳仟元連帶沒收之，如一部或全部不能沒收時，以其財產連
帶抵償之。各應執行有期徒刑貳拾年，褫奪公權拾年，扣案GINO
牌行動電話壹支（含門號0000000000號SIM 卡壹張）
沒收，未扣案行動電話壹支（含門號0000000000號SI
M 卡壹張）沒收之，如一部或全部不能沒收時，連帶追徵其價額
，未扣案因販賣第一、二級毒品犯罪所得之財物，共新臺幣參仟
伍佰元連帶沒收之，如一部或全部不能沒收時，以其財產連帶抵
償之。
    事  實
一、乙○○前於民國96年間因偽造文書案件，經臺灣板橋地方法
    院以96年度簡字第2435號判處有期徒刑3 月確定，嗣經該法
    院以96年度聲減字第4285號裁定減為有期徒刑1 月15日確定
    ，甫於96年9 月13日易科罰金執行完畢。詎不知悛悔，與甲○○2 人明知海洛因及甲基安非他命，分別為毒品危害防制
    條例第2 條第2 項第1 款、第2 款所明文規定列管之第一級
    毒品及第二級毒品，未經許可，不得非法持有、販賣，竟共
    同意圖營利，基於販賣第一級毒品海洛因、第二級毒品甲基
    安非他命之犯意聯絡，於不詳時、地，向真實姓名不詳之成
    年人，以不詳之價格，販入數量不詳之海洛因及甲基安非他
    命後，由甲○○負責主要毒品販售接洽事宜，乙○○則負責
    分擔接聽購毒電話、毒品交付及收取價金事宜，謀議既定，
    分別為下列行為：
  (一)97年5 月17日上午11時6 分許，甲○○以其所有門號000000
    0000號行動電話，主動撥打丙○○所有之門號0000000000號
    行動電話通話後（詳細通話內容參閱附表一），約定以新臺
    幣（下同）1,000 元之價金，販售甲基安非他命1 包（重量
    不詳），雙方達成買賣合意後，並約定由甲○○將前揭甲基
    安非他命，送至丙○○位於高雄市○○區○○街66巷1 弄9
    樓住處附近交易。甲○○與乙○○旋於同日上午11時58分許
    ，一同駕車至丙○○前揭住處附近之大智路口，由甲○○交
    付甲基安非他命1 包（重量不詳）予丙○○，並收取丙○○
    所交付之1,000 元價金。
  (二)97年6 月10日下午4 時40分47秒許，丁○○以其所管領使用
    之門號0000000000號行動電話，撥打甲○○所有之門號0000
    000000號行動電話通話後（詳細通話內容參閱附表二），約
    定以500 元之價金，買受海洛因1 包（重量不詳），雙方達
    成買賣合意後，因甲○○人在臺南，遂請丁○○直接前往高
    雄市前鎮區○○○路254 號「憲德大樓」（起訴書誤載為憲
    政大樓，下稱憲德大樓）6 樓，向人在該處之乙○○拿取海
    洛因。丁○○旋於同日下午5 時3 分52秒許，經由甲○○電
    話中之指示，至該大樓6 樓與乙○○碰面，並將購毒之500
    元價金交付乙○○收受。乙○○則在接過丁○○之前揭行動
    電話後，向甲○○詢問應交付多少重量之海洛因，迨甲○○
    請其自行決定後，乙○○旋自行決定重量不詳之海洛因1 包
    交付予丁○○。
  (三)97年7 月4 日中午12時46分23秒許（起訴書誤載為12時56分
    ），丙○○以其所有門號0000000000號行動電話，撥打甲○○所有之GINO牌門號0000000000號行動電話，欲向甲○○購
    買甲基安非他命，電話通話後，由乙○○接聽（詳細通話內
    容參閱附表三），遂約定以2,000 元之價金，買受甲基安非
    他命2 包（重量不詳），雙方達成買賣合意後，並約定在甲○○及乙○○位於高雄市苓雅區○○○路94之1 號7 樓A3室
    同居處所附近交易。丙○○旋於同日中午12時58分56秒許，
    自其前揭住處騎乘機車至高雄市○○路與四維路口之7-11便
    利超商，俟其等碰面後，乙○○在該超商內等候，而由甲○○出面在該超商外，交付甲基安非他命2 包（重量不詳）予
    丙○○，並收取丙○○所交付之2,000 元價金。
二、嗣員警分別於97年8 月6 日下午2 時40分、3 時30分許，至
    上開憲德大樓6 樓4 之1 室、高雄市苓雅區○○○路94之1
    號7 樓A3室，執行搜索勤務，並扣得甲○○所有供其與乙○○共同販賣毒品所用之GINO牌行動電話1 支（含門號000000
    0000號SIM 卡1 張），而循線查悉上情。
三、案經高雄市政府警察局少年警察隊報告臺灣高雄地方法院檢
    察署檢察官偵查起訴。
    理  由
甲、程序方面：
一、證人丙○○、丁○○警詢之陳述：
    按被告以外之人於審判外之言詞或書面陳述，除法律有規定
    者外，不得作為證據，刑事訴訟法第159 條第1 項定有明文
    。查證人丙○○、丁○○於警詢中之陳述為傳聞證據，且其
    等之陳述與審判中陳述不符部分亦無較為可信之特別情況，
    即無同法第159 條之2 之適用餘地，亦無同法第159 條之3
    所規定之情事，是依前揭法條意旨，自均不具證據能力。惟
    被告以外之人於審判外之陳述，雖不得以之直接作為認定犯
    罪事實與否之證據，但非不得作為彈劾證據，用來爭執被告
    、證人之證明力（最高法院第96年度臺上字第1497號判決意
    旨參照），附此敘明。
二、證人丙○○、丁○○偵查中經具結之陳述：
    按被告以外之人於偵查中向檢察官所為之陳述，除顯有不可
    信之情況者外，得為證據，刑事訴訟法第159 條之1 第2 項
    定有明文。查證人丙○○、丁○○於偵查中所為之陳述，固
    屬於傳聞證據，惟均業經供前具結，各有結文1 紙附卷可稽
    （見97年度偵字第22678 號卷，下稱偵卷(一)，第81頁、第90
    頁），已足擔保其證言之真實性，此係檢察官依法訊問，且
    經本院98年5 月25日審理時當庭勘驗證人丁○○於97年9 月
    22日偵訊錄音光碟結果，並未發現檢察官偵訊時有對證人丁○○以強暴、脅迫、利誘、詐欺或其他不正手段取證之情形
    ，有本院勘驗筆錄在卷足憑，故證人丁○○於偵查中之證詞
    ，並無顯不可信之情況，復無其他事證足資認定其等於檢察
    官訊問時有受違法取供情事，並無何特別不可信之情況，依
    前揭法條意旨，自均有證據能力，故被告甲○○之辯護人於
    本院爭執證人丁○○於97年9 月22日偵訊筆錄，非出於自由
    意願所為，其證言無證據能力云云，顯不足採。
三、證人恐因陳述致自己或與其有刑事訴訟法第180 條第1 項關
    係之人受刑事追訴或處罰者，得拒絕證言，同法第181 條定
    有明文。證人此項拒絕證言權（選擇權），與被告之緘默權
    ，同屬其特權，旨在免除證人因陳述而自入於罪，或因陳述
    不實而受偽證之處罰，或不陳述而受罰鍰處罰，而陷於困境
    。為確保證人此項拒絕證言權，民國92年2 月6 日修正公布
    之刑事訴訟法第186 條第2 項，增訂法院或檢察官有告知證
    人之義務。此項規定係為保護證人而設，與同法第95條第2
    款規定「訊問被告應先告知得保持緘默，無須違背自己之意
    思而為陳述」，固均屬不自證己罪之範疇。然被告本無自白
    犯罪之義務，故得以「被告」身分，而概括行使其緘默權，
    拒絕回答檢察官或法官之任何問題；證人則有到場接受訊問
    ，陳述自己所見所聞具體事實之義務。證人陳述是否因揭露
    犯行而自陷於罪，得以行使其拒絕證言權，必須到場接受訊
    問後，針對所訊問之個別具體問題，逐一分別為主張，不得
    以陳述可能致其受刑事訴追或處罰為理由，而概括拒絕回答
    一切問題，以致妨害真實之發現。證人針對個別問題主張行
    使拒絕證言權，其拒絕證言之許可或駁回，依同法第183 條
    第2 項規定，應由審判長、受命法官或檢察官為決定，非證
    人所得自行恣意決定，亦非謂證人一主張不自證己罪，法院
    或檢察官即應准許之。卷查被告2 人之辯護人於原審聲請傳
    喚證人丙○○，審判長於審判期日調查證據，告知證人丙○○：「你的陳述有可能受到刑事追訴，法律上規定你可以拒
    絕作證，是否願意作證？」，於證人丙○○答稱：「我不願
    意作證」，即未使令丙○○立於證人之地位為陳述並接受被
    告及辯護人之詰問（見原審卷第107 頁），且未依刑事訴訟
    法第183 條第1 項規定令其將拒絕之原因釋明，或命具結以
    代釋明。揆之上開說明，證人丙○○於原審概括行使其拒絕
    證言權，於法即有未合。因此證人丙○○於本院98年5 月25
    日審理時接受交互詰問，其證詞雖與警詢、偵查中之證述稍
    有出入，但本院既認定其於警詢時之證詞並無證據能力，詳
    前所述，自應以其於偵查中及本院審理時之證詞加以比較、
    審酌其證據力。
四、又按被告以外之人於審判外之陳述，雖不符前4 條之規定，
    而經當事人於審判程序同意作為證據，法院審酌該言詞陳述
    或書面陳述作成時之情況，認為適當者，亦得為證據，刑事
    訴訟法第159 條之5 第1 項定有明文。查本案認定事實所引
    用之卷內其餘卷證資料，除原已符同法第159 條之1 至第15
    9 條之4 規定、及法律另有規定等傳聞法則例外規定，而得
    作為證據外，並無證據證明係公務員違背法定程序所取得，
    而被告2 人及其等辯護人於本院行準備程序及審理時，均同
    意其證據能力，且本院審酌前揭陳述作成時之情況，並無違
    法取證之瑕疵，亦認以之作為證據為適當，是本件有關被告
    以外之人於審判外之言詞或書面陳述等供述證據，依前揭法
    條意旨，自均得為證據。
乙、實體方面：
一、訊據上訴人即被告甲○○、乙○○固坦認於前揭時、地有與
    證人丙○○以前揭電話聯絡、碰面，與證人丁○○以前揭電
    話聯絡，被告乙○○並坦認於前揭時、地與證人丁○○碰面
    ，並持證人丁○○行動電話與被告甲○○通話等情不諱，惟
    被告2 人均矢口否認有何販賣毒品犯行，被告甲○○辯稱：
    我未販賣安非他命給丙○○，僅係討論電腦修繕事宜，如附
    表一所示通聯譯文之1,000 元係指修理電腦費用，亦未販賣
    海洛因給丁○○，我不知曉當天情況等語。被告乙○○則辯
    稱：我與被告甲○○並未販賣安非他命給丙○○，係與丙○○一起出錢拿毒品，亦未販賣海洛因給丁○○，我係與丁○○約好一起向人拿毒品，我持有之海洛因係為供己施用，並
    未交付海洛因與丁○○等語。
二、經查：
  (一)事實欄一(一)所示販賣甲基安非他命部分：
  1.如事實欄一(一)所示時、地，被告甲○○以其所有門號000000
    0000號行動電話，撥打證人丙○○所有之門號0000000000號
    行動電話，向證人丙○○兜售毒品安非他命，2 人遂約定以
    1 包甲基安非他命、1,000 元之代價交易後，被告甲○○與
    乙○○旋駕車一同前往，並由被告甲○○交付甲基安非他命
    1 包與證人丙○○並收取1,000 元一節，業據證人丙○○於
    偵訊時結證稱：門號0000000000號是我所申辦使用，而如附
    表一編號一所示之通訊監察譯文，是我與綽號「小逸」之被
    告甲○○通話，該次是我要向被告2 人買1,000 元安非他命
    ，後來是被告2 人一起開車到其高雄市○○區○○街住處附
    近的大智街路口，由被告甲○○將安非他命交給我，我則交
    給她1,000 元，譯文中「一張」係指1,000 元之安非他命，
    我有向被告2 人購買過毒品，被告2 人均一起送毒品前來，
    我僅施用安非他命等語（見偵卷(一)第78頁）；證人丙○○於
    本院98年5 月25日審理時結證稱：「97年5 月17日我有用手
    機與被告甲○○聯絡，要向甲○○購買毒品。」、「我於警
    訊中沒有受脅迫。」、「我記得沒有完成交易的只有1 次，
    因為和甲○○聯絡有3 、4 次，時間已經很久了，不是記得
    很清楚。」、「在警訊中、偵訊中所言實在。」、「我有跟
    他們聯絡過3 、4 次，但是有一次交易沒有完成。」等語（
    見本院卷第149 頁至第154 頁）。
  2.衡情，毒品係違禁物，為眾所周知之事，邇來政府查緝嚴密
    ，且犯罪偵查之電話通訊監聽手段，亦廣為人所周知，致欲
    為毒品交易者，多隱而未彰，故毒品交易有其隱密性、隱匿
    性存在，而為免他人察覺其所交易之客體為「毒品」，一般
    販毒或施用毒品者，多以「暗號」、「暱稱」等隱而未顯，
    或以「日常生活用語」等術語，來做為毒品種類之代號，甚
    或，販毒者與購毒者間，因購毒者有一定種類毒品之施用習
    慣，基於交易默契，更為減低電話接洽購毒事宜可能被監聽
    之交易風險，而直接省略購毒種類之電話對答，以防止政府
    查緝。查門號0000000000號行動電話係為被告甲○○所使用
    ，且被告甲○○與證人丙○○確於如附表一所示時間，以前
    揭門號通聯等情，亦為被告2 人所不爭執，已如前述。則核
    以如附表一所示之通訊監察譯文所示，97年5 月17日上午11
    時6 分許，被告甲○○持用前揭門號行動電話，撥打電話與
    證人丙○○持用之前揭門號稱：「你今天要嗎？‧‧你要多
    少？」，證人丙○○旋回答稱：「1 張而已」，被告甲○○
    隨即答覆稱：「好阿！」，有通訊監察譯文表及門號000000
    0000號行動電話申登資料各1 份附卷可稽（見原審卷第92頁
    、第94頁），足見被告甲○○向證人丙○○探問其需求，及
    需求數量，證人丙○○答稱「1 張」之需求量，惟雙方均未
    談及需求之「種類」為何？「1 張」之數量究指為何？被告
    甲○○竟可答覆稱：「好阿」等語，而為交易達成之表示，
    顯與一般日常生活購物或交易，須將交易種類、數量、價格
    等資訊表明後交易之情未符，足見被告甲○○與證人丙○○
    間，就交易物品之種類，及「1 張」之數量，確有交易默契
    無訛。
  3.參以被告乙○○於原審準備程序時供稱：如附表一所示通訊
    監察譯文，是被告甲○○打電話給丙○○問有沒有要一起去
    買毒品，其等再到丙○○住處附近載他一起去買毒品，1 人
    出1,000 元一起去買等語（見原審卷第63頁），被告乙○○
    固未坦承販售毒品，然徵之該供述，足見被告乙○○亦坦認
    被告甲○○與證人丙○○於附表一所示通訊監察譯文中，未
    明確表明交易「種類」之客體，確係「毒品」，且被告乙○○確於事實欄一(一)所示時、地與被告甲○○一同前往甚明。
    又被告甲○○於偵訊時供稱：「1 張」係指1,000 元等語（
    見偵卷(一)第9 頁），足徵如附表一所示之通訊監察譯文內容
    ，確有一般毒品交易者慣用術語「1 張」，及未彰顯毒品種
    類之毒品交易習慣，而證人丙○○亦證稱：我僅施用安非他
    命等語，亦如前述，則被告甲○○因知曉證人丙○○之施用
    毒品習慣，2 人間已有交易默契，是被告甲○○無庸於電話
    中探問證人丙○○欲購何種毒品，即知所指為甲基安非他命
    ，被告甲○○為交易需求要約者，主觀上自難諉為不知。
  4.況被告甲○○苟非向證人丙○○兜售毒品，何須電話接通後
    ，即毫無頭緒地向證人丙○○稱：「你今天要嗎？」究要何
    物？未以敘明，而合法物品價格苟為現金「1,000 元」，其
    等自可明說，證人丙○○又何須以「1 張」之術語代稱之？
    則其等如附表一所示未符一般交易常態之對話，顯見其等有
    意隱藏其對話內容，復徵之被告乙○○前述，該次談話客體
    確係「毒品」甲基安非他命，依毒品交易習慣，自有隱藏交
    易客體之必要，益徵被告2 人確與證人丙○○為毒品交易無
    疑。又核證人丙○○前揭於偵查中，有關毒品種類、價格、
    交易對象之證述，均與警詢之證述一致，再衡證人丙○○與
    被告2 人間，並無怨懟或金錢糾紛及仇恨，檢察官並於訊問
    時告知偽證之責等情，當無於偵訊時經具結而刻意為虛偽不
    實陳述，甘冒偽證刑責來誣攀被告2 人之理，且互核被告甲○○、乙○○前揭供述，亦符毒品交易習慣，是證人丙○○
    前揭證述，實屬信而有徵。準此，被告甲○○於事實欄一(一)
    所示時、地與證人丙○○約定販售1,000 元甲基安非他命後
    ，旋與被告乙○○一同將該毒品送至證人丙○○前揭處所附
    近交付，並收取1,000 元價金之行為，堪以認定。
  5.按共同正犯之成立，祇須具有犯意之聯絡，行為之分擔，既
    不問犯罪動機起於何人，亦不必每一階段犯行，均經參與（
    最高法院34年上字第862 號判例意旨參照）。查被告乙○○
    與甲○○一起販售毒品甲基安非他命一節，業據證人丙○○
    於偵訊時證稱：如附表一所示通訊監察譯文是我要向被告2
    人購買毒品，被告2 人一起將1,000 元甲基安非他命拿來，
    我每次向被告2 人購買安非他命，都是她們一起拿安非他命
    來交付等語（見偵查卷第78頁），雖證人丙○○於本院98年
    5 月25日審理時結證稱：「我於97年5 月17日之電話是打給
    甲○○，接電話的人也是甲○○。我是先認識甲○○，才認
    識乙○○，我有看過他們2 人在一起，才認識乙○○。97年
    5 月17日打的電話的通話內容與乙○○無關。」等語（見本
    院卷第152 頁），然被告乙○○於原審準備程序及審理時，
    亦坦承於事實欄一(一)所示時、地有與被告甲○○一同前往等
    情，業如前述，且被告乙○○除於97年5 月17日陪同被告甲○○一同交付毒品外，亦分別於同年6 月10日、7 月4 日密
    接之時間內有交付毒品，自行決定販售毒品重量並收取價金
    、及接聽購毒電話之舉（詳後述），是被告乙○○對於被告
    甲○○販賣毒品之行為均有認識，並參與交付毒品、收取價
    金及接聽購毒電話等構成要件內之毒品交易行為，足認被告
    甲○○與被告乙○○2 人確已就本件第二級毒品之販賣犯行
    ，有犯意聯絡及行為分擔，洵堪認定，故證人丙○○於本院
    98年5 月25日之證詞，不足作為有利被告乙○○之認定。
  6.雖證人丙○○對本次交易地點，警詢中陳述係在高雄市○○
    路與和平路近7-11便利商店云云，而偵查中陳述係在高雄市
    鹽埕區○○街附近之大智路口等語，警詢及偵訊中陳述固有
    未符，交易次數亦有未臻一致之處。惟查：
    (1)稽之如附表一所示通訊監察譯文表，可知證人丙○○原係
      在「睡眠」中，而後接聽被告甲○○之電話，被告甲○○
      詢問是否要購買甲基安非他命時，證人丙○○表示是否可
      以將甲基安非他命送過來，被告甲○○應允後，隨後即在
      附表一編號二所示時間到達。酌以證人丙○○原係於睡眠
      中，且其要求被告2 人將甲基安非他命送至其身體所在地
      ，依人之睡眠習慣，一般多在自宅中，是證人丙○○向被
      告甲○○稱：「妳現在有辦法過來嗎？」等語，應指可否
      將甲基安非他命送至其自宅無疑。查證人丙○○處所係高
      雄市○○區○○街66巷1 弄9 樓，有卷附年籍資料可參（
      見原審卷第107 頁）。而高雄市○○區○○路口確係在高
      雄市○○區○○街66巷1 弄9 樓附近一節，有Google地圖
      1 紙在卷可參（見偵卷(一)第209 頁），足徵本次交易地點
      確係在證人丙○○住處附近。
    (2)復觀之如附表一編號一、二被告甲○○持用行動電話使用
      基地台位置，亦由高雄市前鎮區○○○路45之4 號5 樓，
      換為高雄市前金區○○○路82號17樓樓頂等情，有通訊監
      察譯文表1 份在卷可憑（見原審卷第92頁），依行動電話
      隨身攜帶之使用習慣，足見斯時被告甲○○正由高雄市前
      鎮區，前往靠近證人丙○○居住之鹽埕區附近之前金區，
      此情亦符合被告甲○○與證人丙○○約定，由被告甲○○
      與乙○○攜帶甲基安非他命前往該地附近販售之情相符，
      自以證人丙○○於偵查中證述之交易地點，較為可採。
    (3)衡酌人之記憶力，除有特別事由而致印象深刻外，會隨時
      間流逝而逐漸淡忘，亦因行為次數頻繁，而有記憶混淆之
      情，且人之表達力、表見力，亦會隨個人智識、經驗、認
      知不同，而異其所言。查證人丙○○以前揭門號行動電話
      撥打向被告2 人購毒之情，非僅1 次（詳後述），且交易
      地點除前述地點外，亦有在被告2 人居所（即高雄市苓雅
      區○○○路94之1 號）附近之高雄市○○路與四維路口之
      7-11便利超商（詳後述），有Google地圖1 紙在卷可參（
      見偵卷(一)第211 頁），是證人丙○○因記憶淡忘或混淆而
      前後陳述齟齬，尚符常情。而證人丙○○亦於偵查中證稱
      ：我於警詢時固稱3 、4 次，是其用「印象中」之記憶來
      回答，其於檢察官面前陳述實在，應該是2 次交易成功，
      1 次不成功（指97年6 月23日），其始會記成3 、4 次等
      語（見偵查卷(一)第80頁），足徵證人丙○○確有記憶不清
      之情，且毒品交易是否成功，其於警詢時及偵查中陳述之
      認知力、表達力有異，警詢中係以「印象」記憶回答，而
      偵查中則因檢察官提示相關卷證通聯紀錄予以確認（詳見
      偵訊筆錄），尚非以「印象」記憶回答，即堪採信。是證
      人丙○○前揭有關本件販毒次數、地點證詞，或因記憶力
      淡忘、混淆、表達力、認知不同而異其所言，然主要被告
      2 人販售毒品種類、價格之基本事實均證述一致，則其陳
      述販毒次數、交易地點之完整性或有微疵，惟此細節性部
      分尚無礙其證言之採納。
  7.證人丙○○雖於警詢97年8 月8 日經採驗尿液，送驗結果：
    甲基安非他命呈陰性反應等情，有高雄市立凱旋醫院濫用藥
    物尿液檢驗報告影本1 紙在原審卷第19頁可佐，然本件購毒
    時間分別在97年5 月17日、同年7 月4 日（詳後述），距離
    證人丙○○可能施用甲基安非他命之最初時間，分已相距近
    3 個月、1 個月餘，遠超過甲基安非他命殘留人體約96小時
    之時間，顯係因人體代謝而消逝，自難憑此作為有利於被告
    2 人之認定。
  8.至被告甲○○雖辯稱：我與證人丙○○僅係單純電腦修繕關
    係，1,000 元係修繕費用等語。惟證人丙○○已明確證述如
    前，且稽之附表一通訊監察譯文，被告甲○○與證人丙○○
    該次通聯對談，均無談及「電腦」之情，苟為電腦修繕，尚
    非違法交易，何須以「1 張」之未臻明確用語，代表明確價
    格用語之「1,000 元」？足徵該次並非電腦修繕交易，是被
    告甲○○所辯即難採憑，且被告乙○○於原審準備程序時辯
    稱：該次我們係與證人丙○○一起合資購毒等語（見原審卷
    第63頁），亦與被告甲○○供述電腦修繕之情相悖，是被告
    2 人所辯，顯係飾卸之詞，不足採信。
  (二)事實欄一(二)所示販賣海洛因部分：
  1.如事實欄一(二)所示時、地，證人丁○○以門號0000000000號
    行動電話，撥打被告甲○○門號0000000000號行動電話，購
    買500 元1 包之海洛因，而證人丁○○旋依被告甲○○指示
    至憲德大樓，向被告乙○○拿取海洛因並交付500 元一節，
    業據證人丁○○於偵訊時證稱：門號0000000000號行動電話
    是我母親曾綿蜜申辦給我使用，我當日有購得海洛因，該處
    是在高雄市○○路某大樓之6 樓，是被告甲○○叫我至該處
    取我所要購買之海洛因；另如附表二編號二所示通訊監察譯
    文之「我500 拿給他阿」係指我拿現金500 元給被告甲○○
    之女友即被告乙○○。這是我要買海洛因的錢，後來被告甲○○叫我將手機交給被告乙○○接聽後，被告乙○○即將海
    洛因交付給我等語（見偵查卷(一)第88頁、第89頁）、其於原
    審審理時證稱：那天去憲德大樓是要去找被告乙○○拿毒品
    ，我於偵訊時有說拿500 給她，是指將現金500 元拿給乙○○，是要買海洛因的錢，我於如附表二編號一通訊監察譯文
    所說之「女生」是要拿海洛因，而「男的」是安非他命，「
    女的」是海洛因，我綽號「小夢」等語（見原審卷第108 頁
    、第110 頁、第113 頁至第114 頁），足見證人丁○○確有
    於前揭時、地，與被告甲○○電話通聯後，交付購買海洛因
    之價金500元予被告乙○○。
  2.門號0000000000號行動電話係為被告甲○○所使用，且被告
    2 人與證人丁○○確於如附表二所示時間，以前揭門號通聯
    等情，亦為被告2 人所不爭執，已如前述。則核以如附表二
    所示之監聽通聯譯文所示，97年6 月10日下午4 時40分47秒
    許，證人丁○○以其前揭門號行動電話，撥打被告甲○○所
    有之門號0000000000號行動電話通話後，向被告甲○○稱：
    「‧‧先來500 啦！‧‧500 女生先拿一下！‧‧」等語，
    被告甲○○回覆稱：「‧‧我跟妳說喔，妳可以去大樓那邊
    喔，去敲門‧‧跟那一支電話不通的敲門‧‧妳直接跟她說
    ‧‧」等語，97年6 月10日下午5 時3 分52秒許，證人丁○○再次撥打被告甲○○前揭門號行動電話，稱：「我500 拿
    給她阿！」等語。被告乙○○向被告甲○○稱：「‧‧多重
    ？」，被告甲○○稱：「‧‧妳手機幹嘛不開機啊？‧‧妳
    自己決定就好！」，被告乙○○稱：「手機我不能開阿‧‧
    好啦！」，有通訊監察譯文表及門號0000000000號申登資料
    各1 份在原審卷第95頁至第97頁可稽。稽之附表二編號一通
    訊監察譯文「500 女生先拿一下！‧‧」等語，苟「女生」
    二字確係字面用語，指女性人物用語，則既為人物，又豈能
    以物品取予之用語「拿」字取予？該整體文字用語不符邏輯
    及日常生活用語，顯係有意隱藏可以拿取之物品，而「女生
    」自係物品之代號甚明。證人丁○○於偵訊及原審審理時均
    證稱：「女生」係指毒品海洛因，已如前述，而被告甲○○
    亦於偵查中供稱：「查某」、「軟的」（臺語音譯）係指海
    洛因等語（見偵查卷(一)第10頁），足認被告甲○○主觀確知
    證人丁○○所稱「500 女生先拿一下！‧‧」等語，係指50
    0 元海洛因先拿一下無訛。準此，承前揭通訊監察譯文可知
    ，被告甲○○旋指示證人丁○○向「那一支電話不通」者拿
    取海洛因甚明。至被告甲○○辯稱不知證人丁○○前揭所指
    為何，顯係狡辯卸責之詞，不足為採。
  3.又如附表二編號一所示通訊監察譯文中所謂「跟那一支電話
    不通的敲門」者，係指被告乙○○一節，業據證人丁○○於
    偵訊時證稱：如附表二編號一所示通訊監察譯文中所謂「跟
    那一支電話不通的敲門」等語，係指被告乙○○電話不通，
    向被告乙○○敲門等語（見偵查卷(一)第89頁），核與被告乙○○於偵訊時供稱：如附表二編號二所示通訊監察譯文，問
    「手機幹嘛不開機」的人是被告甲○○等語相符（見偵查卷
    (一)第106 頁），足見被告乙○○確係「那一支電話不通」之
    人。另被告乙○○亦於偵訊時供稱：「查某」、「軟的」（
    臺語音譯）係指海洛因，行動電話門號0000000000號是被告
    甲○○的，由她使用，而如附表二編號二所示通訊監察譯文
    ，撥打該通電話者係綽號「小夢」之女子，她打電話給被告
    甲○○，而後將行動電話交給在她身旁的我，由我與被告甲○○對話，斯時我口袋裡有1 包海洛因，該通訊監察譯文是
    丁○○與被告甲○○在通話，譯文中「我500 拿給他阿」是
    丁○○說的，當天是丁○○拿錢來憲德大樓6 樓，譯文中「
    多重」是我跟甲○○說的，綽號「小夢」應該是證人丁○○
    等語（見偵查卷(一)第4 頁、第5 頁、第105 頁、第106 頁）
    ，足見斯時被告乙○○確收受證人丁○○500 元，且向被告
    甲○○詢問「重量」，並持有1 包海洛因。酌以被告甲○○
    係指示證人丁○○向被告乙○○拿取海洛因，則證人丁○○
    一到憲德大樓，旋打電話向被告甲○○告知將500 元交付被
    告乙○○，則該500 元自係購買海洛因之價金無疑。從而，
    被告乙○○收取500 元後，隨即向被告甲○○詢問「重量」
    之物品，自係海洛因之重量。被告乙○○同意自行決定重量
    ，且其斯時確係持有1 包海洛因，已如前述，自有毒品貨源
    足以供應。
  4.雖被告乙○○辯稱：該包海洛因係供己施用等語。惟被告乙○○既已收取證人丁○○購買海洛因之500 元價金，並持有
    1 包海洛因，豈有不交付海洛因之理？況苟欲自己施用，而
    無其他多餘海洛因足以交付，何須向被告甲○○詢問重量？
    自可向被告甲○○明確告知，並加以回絕，豈會再向被告甲○○詢問？其卻捨此不為，則其前揭所辯供己施用，即有可
    疑。且被告甲○○復告以自行決定重量一節，已如前述，足
    見被告乙○○仍有權、有空間自行決定海洛因重量，顯見斯
    時被告乙○○所持有之海洛因數量，縱欲供己施用，亦有其
    他數量足供販售之用，益徵斯時被告乙○○所持有海洛因數
    量非微，足以供販售之用，則被告乙○○收取證人丁○○50
    0 元購毒價金後，自有交付海洛因與證人丁○○甚明。被告
    乙○○前揭所辯，顯非可採。綜上各節以觀，證人丁○○前
    揭於偵查中，有關毒品價格、交易對象、時間之證述，均與
    警詢之證述一致，亦與附表二之通訊監察譯文相符，又衡證
    人丁○○與被告2 人間，並無怨懟或金錢糾紛及仇恨，業據
    證人丁○○於偵訊時證述在卷（見偵查卷(一)第89頁），衡情
    酌理證人丁○○斷無甘冒偽證刑責來誣攀被告2 人之理，且
    互核被告甲○○、乙○○前揭供述，亦符毒品交易習慣，是
    證人丁○○前揭證述，實屬信而有徵。準此，被告甲○○於
    事實欄一(二)所示時、地與證人丁○○約定販售500 元海洛因
    後，旋指示證人丁○○至前揭處所向被告乙○○拿取海洛因
    ，並交付500 元價金之行為，堪以認定。
  5.被告2 人有犯意聯絡及行為分擔一節，參諸被告乙○○拿起
    證人丁○○之行動電話與被告甲○○通聯中，並未說明何物
    重量？為何需要重量？旋毫無頭緒地向被告甲○○詢問重量
    （詳如附表二編號二所示），被告甲○○竟未詢問被告乙○○何種物品之重量，即可直接答覆稱：「妳自己決定就好！
    」等語（詳如附表二編號二所示），顯現被告2 人對於電話
    談話中有意省略之「物品」，有相當之認知與默契。而被告
    甲○○明知證人丁○○欲購買海洛因之情，且指示證人丁○○向被告乙○○拿取海洛因，已如前述，是該有意省略告知
    之「物品」即為毒品海洛因，益見被告2 人有意隱匿毒品交
    易，且被告乙○○對於販售多少重量之海洛因有相當之決定
    權。又被告乙○○收受證人丁○○之500 元後，繼而自行決
    定海洛因之重量後，並交付證人丁○○，亦如前述，是被告
    2 人確有販賣海洛因之犯意聯絡及行為之分擔甚明。
  6.至證人丁○○固於原審98年1 月8 日審理時翻異前詞，結證
    稱：我係直接跟被告乙○○聯繫一起去買毒品，因被告乙○○自己吃都不夠，因此沒拿藥；斯時我身上亦有500 元的毒
    品；我於警詢、偵查中因施用毒品，意識不清，所言不實在
    等語（見原審卷第108 頁、第109 頁）。惟查：
    (1)附表二編號一、二所示通訊監察譯文，係由證人丁○○先
      撥打前揭電話與被告甲○○後，再由證人丁○○與被告乙○○輪流與被告甲○○通話一節，已如前述，是本件毒品
      交易係先由證人丁○○與被告甲○○聯繫後，復與被告乙○○接洽，證人丁○○於本院證述直接與被告乙○○接洽
      云云，顯與通聯紀錄顯示之客觀事實不符。且苟證人丁○○原認識被告乙○○，被告甲○○又何須以「跟那一支電
      話不通的敲門」等語，來稱呼被告乙○○？證人丁○○復
      回覆稱：「我不知道誰啊？」等語（詳閱附表二編號一）
      ，足徵證人丁○○原不識被告乙○○，則證人丁○○又豈
      會於初始即與不相識之被告乙○○相約購毒？復證人丁○○既欲購買毒品施用，足見其本身並無持有毒品可供施用
      使然，又何以於原審審理時陳稱：斯時我身上亦有500 元
      的毒品等語？苟其所述為真，則其既持有毒品可供施用，
      又何須再約被告乙○○一同購毒？是證人丁○○於原審前
      揭證述，顯悖常情，不足為採。
    (2)證人丁○○於97年7 月29日警詢時，為警採驗尿液，並無
      毒品陽性反應，有高雄市立凱旋醫院濫用藥物尿液檢驗報
      告影本1 紙在卷可憑（見原審卷第46頁），於同年9 月9
      日入臺灣高雄看守所附設勒戒所，執行觀察勒戒，於同年
      9 月15日經採驗尿液，送驗結果固呈嗎啡陽性反應一節，
      有臺灣高雄地方法院檢察署檢察官觀察勒戒處分執行指揮
      書回證影本、臺灣檢驗科技股份有限公司濫用藥物尿液檢
      驗報告影本各1 紙附卷可稽（見97年度毒偵字第5514號卷
      第10頁、97年度毒偵字第7778號卷第7 頁），然觀之證人
      丁○○於同年9 月22日偵訊筆錄之記載，均屬連續詢問，
      證人丁○○均能針對問題回答，並無答非所問、無法應答
      之情，且證人丁○○之回答，亦屬完整句子應答，並無施
      用毒品者在退藥過程中，因意識不清而出現未完整句子之
      應答方式等情，有證人丁○○之偵訊筆錄1 份在卷為佐（
      見偵查卷(一)第87頁至第89頁），足見其於偵訊時意識清楚
      無訛，並與其未施用毒品之警詢時證述毒品價格、交易對
      象及時間相符，顯見其於偵查中縱有毒品殘留體內，仍意
      識清楚，無受毒品之影響甚明。
    (3)關於購買毒品種類之證述，證人丁○○固於警詢時證述：
      購買安非他命云云。於偵訊時證述：購買海洛因等語。但
      查：證人丁○○於電話中，係向被告甲○○稱：「500 『
      女生』先拿一下」等語，而「女生」代表毒品海洛因一節
      ，為證人丁○○結證在卷、被告甲○○、乙○○亦分別自
      承在卷，業如前述，並經原審審理時再次確認，證人丁○○證稱：「（你在通話紀錄內提到女生是否要拿海洛因？
      ）是。」、「（你說女生是指要拿安非他命？）海洛因。
      」等語（見原審卷第113 頁），足徵證人丁○○於事實欄
      一(二)所示時、地係向被告2 人購買海洛因無訛。再查，證
      人丁○○有施用甲基安非他命、海洛因二種毒品習慣一節
      ，於97年6 月23日經採驗尿液，送驗結果呈甲基安非他命
      陽性反應、同年8 月31日、9 月15日經採驗尿液，送驗結
      果均呈嗎啡陽性反應（海洛因代謝為嗎啡），有臺灣檢驗
      科技股份有限公司濫用藥物尿液檢驗報告影本各1 紙附卷
      可參（見97年度毒偵字第5514號卷第5 頁反面、97年度毒
      偵字第7858號卷第5 頁、97年度毒偵字第7778號卷第7 頁
      ）。衡酌人之記憶力，除有特別事由而致印象深刻外，會
      隨時間流逝而逐漸淡忘，亦因行為次數頻繁，而有記憶力
      混淆之情，且人之表達力、表見力，亦會隨個人智識、經
      驗、認知不同，而異其所言。查證人丁○○施用毒品次數
      非微，且除施用海洛因外，期間亦有施用甲基安非他命，
      有施用2 種毒品之習慣，是證人丁○○因記憶淡忘或混淆
      而前後陳述齟齬，尚符常情，惟其於偵訊中證述本件購買
      毒品經過之主要情節均與警詢相符，並與客觀通訊監察譯
      文事實相符，自非可以此瑕疵，遽認其於偵查中之證述不
      可採信。
    (4)綜前各節以觀，證人丁○○於原審審理時翻異前詞，證述
      與被告乙○○於原審審理時甫供述之合資情節相符，顯有
      事後串證之虞，且證述亦悖常理，已如前述，是其於原審
      審理時之證述，顯係迴護被告2 人之詞，不足為採。益見
      證人丁○○於偵訊時之證述，尚無來自他人之壓力，其證
      述更具任意性，是其偵訊時之證述，較為可採。
  7.另被告乙○○於偵訊時供稱：因「小夢」證人丁○○欠被告
    甲○○錢，故交500 元給我，由我幫被告甲○○收錢等語（
    見偵查卷(一)第5 頁、第106 頁），後於原審行準備程序及審
    理時則改稱：我係碰巧遇到證人丁○○，要合資購毒等語（
    見原審卷第63頁、第117 頁），該500 元究係證人丁○○之
    欠款，抑或是合資購毒費用，其供述前後扞格，有違常情，
    自無足採。
  (三)事實欄一(三)所示販賣甲基安非他命部分：
  1.如事實欄一(三)所示時、地，證人丙○○以門號0000000000號
    行動電話，撥打被告甲○○門號0000000000號行動電話通話
    後，由被告乙○○接聽，向被告2 人購買2,000 元之甲基安
    非他命，證人丙○○旋自其前揭住處騎乘機車至前揭7-11便
    利超商碰面，被告乙○○在該超商內等候，被告甲○○則在
    該超商外，交付2 包甲基安非他命予證人丙○○，並收取2,
    000 元一節，業據證人丙○○於偵訊時證述：被告乙○○，
    旁人都叫她「小慧」，是被告甲○○女友，附表三編號一所
    示通訊監察譯文，係我要打電話給被告甲○○，惟由被告乙○○（小慧）聽電話，被告乙○○說她會問甲○○，可不可
    以將安非他命送到我光榮街之住處，因為我要上班，但之後
    ，係我騎機車到四維路與和平路之7-11，向被告甲○○拿甲
    基安非他命並交付2,000 元，因為被告甲○○要我順便將要
    修理的電腦載回去修，然因我騎乘機車，故此次就只有買甲
    基安非他命，而未載電腦。而被告甲○○在附表三編號二通
    話不久後，即交付甲基安非他命給我，我有看見被告乙○○
    在上揭處所之7-11內。且譯文中「2 個」與「2 張」同義，
    是指要購買2,000 元甲基安非他命，我向被告2 人購買甲基
    安非他命前，均會以電話聯絡等語（見偵查卷(一)第78頁、第
    79頁、第80頁），證人丙○○於本院98年5 月25日審理時結
    證稱：「97年7 月4 日有跟被告2 人聯絡，因甲○○的電腦
    有問題，要我去他家拿電腦回去修理，我跟他說我的機車搬
    電腦不方便，所以請他拿到我公司去修理。」、「我於警訊
    中沒有受脅迫。」、「（97年7 月4 日通聯紀錄中，Ａ說你
    要多少，你答說2 個，係何意？）就是要跟他購買毒品安非
    他命，2 個表示2 千元。」、「（7 月4 日這次有無完成交
    易？）好像沒有。」、「（為何在警訊中說有完成交易，是
    在高雄市○○路和和平路的7-11？）我記得沒有完成交易的
    只有1 次，因為和甲○○聯絡有3 、4 次，時間已經很久了
    ，不是記得很清楚。」、「在警訊中、偵訊中所言實在。」
    、「我有跟他們聯絡過3 、4 次，但是有一次交易沒有完成
    。」等語（見本院卷第150 頁至第154 頁），足見證人丙○○就購買時、地、對象、數量及價金等情，已證述甚明。
  2.門號0000000000號行動電話為被告甲○○所使用，且被告乙○○與證人丙○○確於如附表三所示時間，以前揭門號通聯
    等情，亦為被告2 人所不爭執，已如前述。則核以如附表三
    所示之通訊監察譯文所示，97年7 月4 日中午12時46分23秒
    許，證人丙○○以其前揭門號行動電話，撥打被告甲○○所
    有之門號0000000000號行動電話通話後，被告乙○○稱：「
    你要多少？」，證人丙○○回覆稱：「2 個‧‧」，被告乙○○隨即答覆稱：「好！我跟她講一下。」，於同日中午12
    時58分56秒許，證人丙○○再次撥打被告甲○○前揭門號行
    動電話稱：「我到了！」，被告甲○○稱：「四維和平有一
    家7-11。」，證人丙○○則答稱：「有！我看到了」，有通
    訊監察譯文表1 份在卷可稽（見原審卷第91頁），足見被告
    乙○○向證人丙○○探問其需求數量，且被告甲○○與證人
    丙○○相約於四維路及和平路口之7-11見面。惟查證人丙○○隨答覆被告乙○○稱「2 個」之需求量，雙方均未談及需
    求之「種類」為何？「2 個」之數量究指為何？被告乙○○
    竟可答覆稱：「好！我跟她講一下。」，而為交易達成之表
    示，顯與一般日常生活購物或交易，須將交易種類、數量、
    價格等資訊表明後交易之情未符。復參以被告乙○○於原審
    審理時供稱：證人丙○○非向我們拿藥，是一起要出資合買
    毒品等語（見原審卷第118 頁），足見被告乙○○亦坦承與
    證人丙○○於附表三所示通聯中，未明確表明交易「種類」
    之客體，確係「毒品」，益見如附表三所示之通訊監察譯文
    內容，確有一般毒品交易者慣用術語「2 個」，及未彰顯毒
    品種類之毒品交易習慣。
  3.被告乙○○苟非向證人丙○○販售毒品，證人丙○○均未於
    電話中表示需求，僅稱：「可以過來我這邊嗎？」等語（詳
    參閱附表三所示），被告乙○○何以於電話中即毫無頭緒地
    向證人丙○○稱：「你要多少？」究要何物？未予敘明，而
    合法物品價格苟為現金「2,000 元」，其等自可明說，證人
    丙○○又何須以「2 個」之術語代稱之？則其等如附表三所
    示未符一般交易常態之對話，顯見其等有意隱藏其對話內容
    。復徵之被告乙○○前述，該次談話客體確係「毒品」甲基
    安非他命，依毒品交易習慣，自有隱藏交易客體之必要，益
    徵被告2 人確與證人丙○○為毒品交易無疑。況證人丙○○
    亦證稱：我僅施用甲基安非他命等語，亦如前述，則被告乙○○因知曉證人丙○○之施用毒品習慣，2 人間已有交易默
    契，是被告乙○○縱未於電話中探問證人丙○○預購何種毒
    品，仍明知證人丙○○所指為甲基安非他命。又核證人丙○○前揭於偵查中，有關毒品種類、價格、交易對象之證述，
    均與警詢之證述一致，再衡證人丙○○與被告2 人間，並無
    怨懟或金錢糾紛及仇恨，檢察官並於訊問時告知偽證之責等
    情，當無於偵訊時經具結而刻意為虛偽不實陳述，衡情酌理
    證人丙○○斷無甘冒偽證刑責來誣攀被告2 人之理，且互核
    被告乙○○前揭供述，亦符毒品交易習慣，是證人丙○○前
    揭證述，實屬信而有徵。準此，被告乙○○於事實欄一(三)所
    示時、地與證人丙○○約定販售2,000 元甲基安非他命後，
    旋與被告甲○○一同將該毒品送至前揭超商，由被告甲○○
    交付，並收取2,000元價金之行為，洵堪認定。
  4.至證人丙○○於本院98年5 月25日審理時結證稱：「97年7
    月4 日的電話也是要打給甲○○，但接電話的人是何人，則
    不確定。」等語（見本院卷第152 頁）。然本次係由被告乙○○接聽被告甲○○所有之前揭電話，接洽證人丙○○前揭
    購買甲基安非他命事宜，復被告甲○○與證人丙○○確認交
    易地點為前揭超商後，被告2 人即一同前往該超商，由被告
    甲○○交付甲基安非他命及收取價金2,000 元等情，業如前
    述，足徵被告2 人間對本件販售甲基安非他命行為，有犯意
    聯絡及行為分擔。
  5.關於購毒之次數，證人丙○○於偵查中之證述固與警詢未符
    ，然其係因記憶不清，且毒品交易是否成功，其於警詢時及
    偵查中陳述之認知力、表達力有異所致，已如前述，但主要
    被告2 人販售毒品種類、價格之基本事實均證述一致，則其
    陳述販毒次數、交易地點之完整性或有微疵，惟此細節性部
    分尚無礙其證言之採納。又證人丙○○於警詢97年8 月8 日
    經採驗尿液，固無毒品陽性反應，如前述，惟本件購毒時間
    在97年7 月4 日，距離證人丙○○可能施用甲基安非他命之
    最初時間，已相距1 月餘，遠逾甲基安非他命殘留人體約96
    小時之時間，顯係因人體代謝而消逝，自難作為有利被告2
    人之認定。
  6.雖被告甲○○辯稱：我未賣安非他命給證人丙○○，與之僅
    係討論修電腦事宜等語；被告乙○○於偵訊時辯稱：如附表
    三所示通訊監察譯文是我與綽號「小莊」男子通電話，因為
    我們請他幫忙組1 臺電腦，我們問他組好了沒等語（見偵查
    卷(一)第6 頁），惟稽之附表三通訊監察譯文，被告甲○○僅
    於附表三編號二時提及「今天我都沒辦法開機‧‧」等語，
    於附表三編號一為交易時，均未提及電腦修繕事宜，且既稱
    「沒辦法開機」等語，表示其手中持有電腦，而有無法開機
    情況，文字用語係表示「電腦有故障」之情，與被告乙○○
    前述稱「組電腦，組好沒」係指組裝電腦，手中並無持有電
    腦，此亦非電腦修繕事宜，被告2 人供詞即有齟齬，非可盡
    信。而證人丙○○於偵查中結證稱：於97年7 月4 日在前揭
    超商碰面時，被告甲○○告知所交付安非他命價值3,000 元
    ，但只收2,000 元，其他安非他命的供應是感謝我幫忙修理
    電腦等語（見偵查卷(一)第79頁），足見被告2 人與證人丙○○縱有電腦修繕事宜，但彼等間仍有甲基安非他命購買事宜
    存在，兩件係屬二事，非可相混。是被告乙○○復於原審行
    準備程序改稱：丙○○7 月4 日那通根本不是找我們拿藥，
    他是去找我們拿修理電腦的錢等語（見原審卷第63頁），即
    與前揭事實相悖。其後又於原審審理時改稱：非向我們拿藥
    ，是一起要出資合買毒品等語（見原審卷第118 頁），其供
    述亦前後互牴，更顯被告乙○○臨訟猶製新詞卸責，不足採
    信。
  (四)被告2人確具有營利之意圖：
    按販賣甲基安非他命、海洛因毒品係違法行為，非可公然為
    之，且有其獨特之販售通路及管道，復無公定價格，容易增
    減分裝之份量，而每次買賣之價量，可能隨時依雙方關係深
    淺、資力、需求量及對行情之認知、來源是否充裕、查緝鬆
    嚴、購買者被查獲時供述購買對象之可能風險評估等，而異
    其標準，非可一概而論，本件被告2 人既不承認其等有上揭
    販賣甲基安非他命、海洛因之事實，本院自無從查得其販入
    甲基安非他命、海洛因之真正價格及其是否因非法販賣甲基
    安非他命、海洛因予上揭證人丙○○、丁○○而獲得具體利
    潤之金額，然按近年來政府為杜絕毒品之氾濫，對於查緝施
    用及販賣毒品之工作，無不嚴加執行，販賣毒品罪又係重罪
    ，設若無利可圖，衡情一般持有毒品之人當無輕易將所持有
    之甲基安非他命、海洛因轉售他人而甘冒於再次向他人購買
    時，而有被查獲移送法辦之危險之理，且不論是瓶裝或袋裝
    之甲基安非他命、海洛因，均可任意分裝或增減其份量，而
    每次買賣之價量，亦隨時隨雙方關係之深淺、當時之資力、
    需要程度及對行情之認知等因素而為機動地調整，因之販賣
    之利得，除經坦承犯行，或帳冊價量均臻明確外，委難察得
    實情，職是之故，縱未確切查得販賣賺取之實際差價，但除
    別有事證，足認係按同一價格轉讓，確未牟利外，尚難執此
    即認非法販賣之事證有所不足，致知過坦承者難辭重典，飾
    詞否認者反得逞僥倖，而失情理之平。而被告2 人與證人丙○○及丁○○間並無特殊情誼或至親關係，被告2 人竟費心
    自甘承受重典，涉險販賣第一、二級毒品，當有牟利之意圖
    。是被告2 人販賣甲基安非他命、海洛因有營利之意圖及事
    實，應可認定。
  (五)綜上所述，足見被告2 人上開所辯，均係飾卸之詞，不足採
    信。本案事證明確，被告2 人共同販賣第一、二級毒品犯行
    ，均堪認定。
三、被告甲○○、乙○○2 人行為後，毒品危害防制條例第4條
    已於98年5 月20日修正公布，於98年5 月22日生效施行，修
    正前毒品危害防制條例第4 條第1 項規定：「製造、運輸、
    販賣第一級毒品者，處死刑或無期徒刑；處無期徒刑者，得
    併科新臺幣1 千萬元以下罰金。」修正後規定：「製造、運
    輸、販賣第一級毒品者，處死刑或無期徒刑；處無期徒刑者
    ，得併科新臺幣2 千萬元以下罰金。」，修正前該條例第4
    條第2 項規定：「製造、運輸、販賣第二級毒品者，處無期
    徒刑或7 年以上有期徒刑，得併科新臺幣7 百萬元以下罰金
    。」修正後規定：「製造、運輸、販賣第二級毒品者，處無
    期徒刑或7 年以上有期徒刑，得併科新臺幣1 千萬元以下罰
    金。」，故修正後對被告2 人均較為不利，新舊法比較結果
    ，依刑法第2 條第1 項前段規定，自應適用修正前毒品危害
    防制條例第4 條規定。
四、按海洛因係毒品危害防制條例第2 條第2 項第1 款所定之第
    一級毒品；甲基安非他命係同條例第2 條第2 項第2 款所定
    之第二級毒品，均屬違禁物。核被告甲○○、乙○○2 人所
    為，均係犯98年5 月20日修正前毒品危害防制條例第4 條第
    1 項之販賣第一級毒品罪、同條例第4 條第2 項之販賣第二
    級毒品罪。被告2 人分別持有海洛因、甲基安非他命之低度
    行為，均為其後販賣海洛因、甲基安非他命之高度行為所吸
    收，均不另論罪。被告2 人就販賣第一、二級毒品犯行，彼
    此間互有犯意聯絡及行為分擔，均為共同正犯。又被告2 人
    所犯上開3 罪間，犯意各別、行為互殊、罪名互異，應予分
    論併罰。另被告乙○○曾有如事實欄所載之犯罪科刑執行情
    形，有臺灣高等法院被告前案紀錄表1 份在卷可參，其受有
    期徒刑執行完畢，5 年以內故意再犯有期徒刑以上之3 罪，
    均為累犯，各應依刑法第47條第1 項規定，加重其刑，惟販
    賣第一、二級毒品罪法定刑死刑、無期徒刑部分，依法不得
    加重，僅就其餘法定刑部分加重其刑。又刑法第59條之酌量
    減輕其刑，固以犯罪之情狀，在客觀上足以引起一般同情，
    認為即予宣告法定最低刑期，猶嫌過重者，始有其適用。販
    賣第一級毒品罪之法定刑為死刑或無期徒刑，其中，死刑乃
    剝奪人生命之刑罰，為罰中之最；無期徒刑則限制人身自由
    無所期限，對受刑人而言，精神折磨至甚。然刑罰本旨重在
    教化，並以卹刑為原則，宣告之刑，當應符合社會普遍認知
    之公平正義，與國民對於法律之感情，就相類似之案情，處
    以相同標準之刑度，尤以宣告重刑之案件，更應詳加說明量
    刑之理由，方足以昭折服。查本件被告2 人所販賣給丁○○
    之第一級毒品海洛因僅有1 包，價金500 元，數量甚少，所
    賺取之利潤有限，且在被告2 人居住之處所並未查獲其他毒
    品，亦無查獲電子秤等販賣工具，可見被告2 人販賣毒品之
    情節與一般毒梟相比較，仍屬輕微，而大量走私、販賣海洛
    因磚之人，常被判處無期徒刑，被告2 人販賣500 元之海洛
    因亦判處無期徒刑，顯然與客觀社會普遍認知之公平正義與
    國民對法律之感情方面，有所失衡，因此以被告犯罪之情狀
    ，在客觀上足以引起一般同情，如宣告法定最低刑期，猶嫌
    過重者，爰依刑法第59條規定，減輕其刑。
五、原判決以被告甲○○、乙○○罪證明確，因予論罪科刑，固
    非無見；惟查：(一)證人恐因陳述致自己或與其有刑事訴訟法
    第180 條第1 項關係之人受刑事追訴或處罰者，得拒絕證言
    ，同法第181 條定有明文。證人此項拒絕證言權，與被告之
    緘默權，同屬其特權，旨在免除證人因陳述而自入於罪，或
    因陳述不實而受偽證之處罰，或不陳述而受罰鍰處罰，而陷
    於困境。為確保證人此項拒絕證言權，民國92年2 月6 日修
    正公布之刑事訴訟法第186 條第2 項，增訂法院或檢察官有
    告知證人之義務。此項規定係為保護證人而設，與同法第95
    條第2 款規定「訊問被告應先告知得保持緘默，無須違背自
    己之意思而為陳述」，固均屬不自證己罪之範疇。然被告本
    無自白犯罪之義務，故得以「被告」身分，而概括行使其緘
    默權，拒絕回答檢察官或法官之任何問題；證人則有到場接
    受訊問，陳述自己所見所聞具體事實之義務。證人陳述是否
    因揭露犯行而自陷於罪，得以行使其拒絕證言權，必須到場
    接受訊問後，針對所訊問之個別具體問題，逐一分別為主張
    ，不得以陳述可能致其受刑事訴追或處罰為理由，而概括拒
    絕回答一切問題，以致妨害真實之發現。證人針對個別問題
    主張行使拒絕證言權，其拒絕證言之許可或駁回，依同法第
    183 條第2 項規定，應由審判長、受命法官或檢察官為決定
    ，非證人所得自行恣意決定，亦非謂證人一主張不自證己罪
    ，法院或檢察官即應准許之。卷查被告2 人之辯護人於原審
    聲請傳喚證人丙○○，審判長於審判期日調查證據，告知證
    人丙○○：「你的陳述有可能受到刑事追訴，法律上規定你
    可以拒絕作證，是否願意作證？」，於證人丙○○答稱：「
    我不願意作證」，即未使令丙○○立於證人之地位為陳述並
    接受被告及辯護人之詰問（見原審卷第107 頁），且未依刑
    事訴訟法第183 條第1 項規定令其將拒絕之原因釋明，或命
    具結以代釋明。揆之上開說明，證人丙○○於原審概括行使
    其拒絕證言權，原審卻准予其概括拒絕證言，於法即有未合
    。(二)被告甲○○、乙○○2 人行為後，毒品危害防制條例第
    4 條已於98年5 月20日修正公布，於98年5 月22日生效施行
    ，原審未及新舊法比較適用，尚有未恰。(三)刑法第59條之酌
    量減輕其刑，固以犯罪之情狀，在客觀上足以引起一般同情
    ，認為即予宣告法定最低刑期，猶嫌過重者，始有其適用。
    販賣第一級毒品罪之法定刑為死刑或無期徒刑，其中，死刑
    乃剝奪人生命之刑罰，為罰中之最；無期徒刑則限制人身自
    由無所期限，對受刑人而言，精神折磨至甚。然刑罰本旨重
    在教化，並以卹刑為原則，宣告之刑，當應符合社會普遍認
    知之公平正義，與國民對於法律之感情，就相類似之案情，
    處以相同標準之刑度，尤以宣告重刑之案件，更應詳加說明
    量刑之理由，方足以昭折服。原判決以「審酌被告甲○○曾
    因販賣海洛因、甲基安非他命，各判有期徒刑確定，現假釋
    中再犯同類販賣海洛因、安非他命犯行，顯不知警惕，漠視
    假釋制度給予重入社會更生之美意，惡性重大，被告2 人明
    知毒品對人體之危害性，仍為圖一己私利而販賣第一、二級
    毒品，其行為已足以助長吸食毒品之氾濫，並戕害他人身心
    ，危害社會治安及善良風氣，而被告乙○○係負責分擔被告
    甲○○販毒事宜，情節尚未重於負責招攬施用毒品客戶之被
    告甲○○，惟被告2 人犯後否認販賣毒品犯行，被告乙○○
    仍猶製新詞詭辯卸責，犯後態度均不佳，並參酌被告2 人販
    賣之次數不多、數量尚微及獲利非鉅等其他一切情狀，販賣
    第一級毒品部分量處無期徒刑」，顯未詳細說明其量刑之理
    由，且於客觀社會普遍認知之公平正義與國民對法律之感情
    方面（例如販賣第一級毒品之金額僅500 元，並未查獲毒品
    ），未多所考量，當有判決未備理由之違誤。被告2 人上訴
    意旨，仍執前詞，否認犯罪，指摘原判決不當，雖無理由，
    然原判決既有上開可議之處，自屬無可維持，應由本院將原
    判決予以撤銷改判。爰審酌被告甲○○於83年、84年間，分
    別因販賣海洛因、安非他命，各經判處有期徒刑10年10月、
    6 年確定，甫於93年6 月25日因縮短刑期假釋出監，有臺灣
    高等法院被告前案紀錄表1 份在卷可參，於假釋期間再犯同
    類販賣海洛因、安非他命犯行，顯不知警惕，被告2 人明知
    毒品對人體之危害性，仍為圖一己私利而販賣第一、二級毒
    品，其行為已足以助長吸食毒品之氾濫，並戕害他人身心，
    危害社會治安及善良風氣，而被告乙○○係負責分擔被告甲○○販毒事宜，情節尚未重於負責招攬施用毒品客戶之被告
    甲○○，惟被告2 人犯後否認販賣第一、二級毒品犯行，犯
    後態度均不佳，並參酌被告2 人販賣之次數不多、數量尚微
    及獲利非鉅等其他一切情狀，分別量處販賣第一級毒品有期
    徒刑17年，販賣第二級毒品2 次各處有期徒刑7 年6 月，並
    就販賣第一級毒品部分所處有期徒刑17年部分，宣告褫奪公
    權10年，並定執行刑為有期徒刑20年，宣告褫奪公權10年。
    又扣案GINO牌行動電話1 支（含門號0000000000號SIM 卡1
    張），係被告甲○○所有，業據其等供認在卷（見原審卷第
    134 頁、第137 頁至第138 頁），且係被告2 人用以與購毒
    者洽談毒品交易所用之工具，係被告2 人供販賣毒品之犯罪
    所用，應依毒品危害防制條例第19條第1 項前段規定，宣告
    沒收。又按毒品危害防制條例第19條第1 項固規定「犯第4
    條至第9 條、第12條、第13條或第14條第1 項、第2 項之罪
    者，其供犯罪所用或因犯罪所得之財物，均沒收之，如全部
    或一部不能沒收時，追徵其價額或以其財產抵償之」。但共
    同正犯之犯罪所得為新台幣時，因係合併計算，且於全部或
    一部不能沒收時以其財產抵償之，為避免執行時發生重複沒
    收、抵償之情形，故各共同正犯之間係採連帶沒收主義，於
    裁判時僅諭知連帶沒收，不得就全體共同正犯之總所得，對
    各該共同正犯分別重複諭知沒收；此與罰金刑應分別諭知、
    分別執行者不同（最高法院95年度臺上字第925 號判決參照
    ）。查又本件被告2 人先後2 次販賣甲基安非他命予證人丙○○，所取得之因犯販賣第二級毒品罪所得之財物，各1,00
    0 元、2,000 元，販賣海洛因予證人丁○○，所取得之因犯
    販賣第一級毒品罪所得之財物500 元，3 次販賣毒品所得共
    3,500 元，業經上開證人交付予被告2 人收取，即分屬其等
    因犯罪所得之財物，雖未扣案，均應依毒品危害防制條例第
    19條第1 項前段規定宣告沒收，如全部或一部不能沒收時，
    則依同條項後段規定，以其等財產連帶抵償之。未扣案被告
    甲○○所有之門號0000000000號行動電話1 支（含SIM 卡1
    張），係被告甲○○所有，為用以與購毒者洽談毒品交易所
    用之工具，係被告2 人供販賣毒品之犯罪所用，業據被告甲○○供承在卷（見原審卷第137 頁），應依毒品危害防制條
    例第19條第1 項前段規定宣告沒收，如全部或一部不能沒收
    時，則依同條項後段規定，與被告乙○○連帶追徵其價額。
    至扣案郵政存簿1 本、玻璃球11支、空夾鏈袋4 只、吸食器
    1 組、塑膠杓子3 支，無證據足認與被告2 人所犯本件販賣
    毒品罪有直接關聯，爰均不諭知沒收。
據上論斷，應依刑事訴訟法第369 條第1 項前段、第364 條、第
299 條第1 項前段，98年5 月20日修正前毒品危害防制條例第4
條第1 項、第2 項、第19條第1 項，刑法第11條、第2 條第1 項
前段、第28條、第47條第1 項、第59條、第37條第2 項、第51條
第5 款、第9 款，判決如主文。
本案經檢察官陳建年到庭執行職務。
中    華    民    國    98    年    6     月    8     日
                  刑事第二庭    審判長法  官  林正雄
                                      法  官  陳啟造
                                      法  官  黃壽燕
以上正本證明與原本無異。
如不服本判決應於收受本判決後10日內向本院提出上訴書狀，其
未敘述上訴理由者，並得於提起上訴後10日內向本院補提理由書
狀（均須按他造當事人之人數附繕本）「切勿逕送上級法院」。
中    華    民    國    98    年    6     月    8     日
                                      書記官  梁雅華
附錄本判決論罪科刑法條：
98年5 月20日修正前毒品危害防制條例第4條第1、2項
  製造、運輸、販賣第一級毒品者，處死刑或無期徒刑；處無期
  徒刑者，得併科新臺幣 1 千萬元以下罰金。
  製造、運輸、販賣第二級毒品者，處無期徒刑或 7 年以上有期
  徒刑，得併科新臺幣 7 百萬元以下罰金。
附表一：
┌───────────────────────────────────┐
│    ? ? ? ? ? ? ? ? 通訊監察譯文表                                    │
├───────────────────────────────────┤
│門號0000000000（被告甲○○所有）與0000000000（證人丙○○所有）通聯紀錄│
├──┬──────┬──────┬──────────────────┤
│編號│時間        │0000000000  │  通話內容                          │
│    │            │基地台位置  │                                    │
├──┼──────┼──────┼──────────────────┤
│一  │97年5月17日 │高雄市前鎮區│被告甲○○：喂！                    │
│    │上午11時6分 │英明一路45之│證人丙○○：嗯！                    │
│    │            │4 號5 樓樓頂│被告甲○○：你在睡覺喔？            │
│    │            │            │證人丙○○：嗯！怎樣？              │
│    │            │            │被告甲○○：「你今天要嗎？」        │
│    │            │            │證人丙○○：今天喔？                │
│    │            │            │被告甲○○：嘿！                    │
│    │            │            │證人丙○○：妳現在有嗎？            │
│    │            │            │被告甲○○：現在在高雄剛剛才拿到。  │
│    │            │            │證人丙○○：「妳現在有辦法過來嗎？」│
│    │            │            │被告甲○○：「你要多少？」          │
│    │            │            │證人丙○○：「一張而已。」          │
│    │            │            │被告甲○○：「好阿！」              │
├──┼──────┼──────┼──────────────────┤
│二  │97年5月17日 │高雄市前金區│證人丙○○：喂！                    │
│    │上午11時58分│五福三路82號│被告甲○○：喂！準備出來啦！        │
│    │03秒        │17樓樓頂    │證人丙○○：好，OK！                │
└──┴──────┴──────┴──────────────────┘
附表二：
┌───────────────────────────────────┐
│    ? ? ? ? ? ? ? ? 通訊監察譯文表                                    │
├───────────────────────────────────┤
│門號0000000000（被告甲○○所有）與0000000000（證人丁○○管領使用）通聯│
│紀錄                                                                  │
├──┬──────┬─────┬───────────────────┤
│編號│時間        │0000000000│   通話內容                           │
│    │            │基地台位置│                                      │
├──┼──────┼─────┼───────────────────┤
│一  │97年6月10日 │臺南市東區│被告甲○○：喂！                      │
│    │下午4時40分 │長榮路二段│證人丁○○：「我不知道妳那一支一通，妳│
│    │47秒        │32號10樓屋│這支先通了，先來500啦！」             │
│    │            │頂平台    │                                      │
│    │            │          │被告甲○○：什麼啊？                  │
│    │            │          │證人丁○○：500啊！                   │
│    │            │          │被告甲○○：妳現在是說什麼？          │
│    │            │          │證人丁○○：「500『女生』先拿一下。」 │
│    │            │          │                                      │
│    │            │          │被告甲○○：我另外一支電話不通？      │
│    │            │          │證人丁○○：對啊！                    │
│    │            │          │被告甲○○：真的假的？                │
│    │            │          │證人丁○○：真的都不通妳不知道嗎？    │
│    │            │          │被告甲○○：我不知道耶！              │
│    │            │          │證人丁○○：我會暈倒。                │
│    │            │          │                                      │
│    │            │          │被告甲○○：我跟妳說喔？妳可以去大樓那│
│    │            │          │邊喔，去敲門。證人丁○○：跟誰敲門？  │
│    │            │          │被告甲○○：跟那一支電話不通的敲門。  │
│    │            │          │                                      │
│    │            │          │證人丁○○：我不知道誰啊？            │
│    │            │          │被告甲○○：富仔他家啊！              │
│    │            │          │證人丁○○：嘿！                      │
│    │            │          │被告甲○○：妳給他敲門啦！            │
│    │            │          │證人丁○○：給他那種喔？              │
│    │            │          │                                      │
│    │            │          │被告甲○○：嘿！妳直接跟他說啦！      │
│    │            │          │證人丁○○：找他喔？                  │
│    │            │          │被告甲○○：嘿！直接跟他說。          │
│    │            │          │證人丁○○：喔。                      │
│    │            │          │被告甲○○：這樣好嗎？                │
│    │            │          │證人丁○○：好！                      │
│    │            │          │                                      │
│    │            │          │被告甲○○：不然我現在在台南啊！      │
│    │            │          │證人丁○○：喔，好！                  │
├──┴──────┴─────┴───────────────────┤
│二  │97年6月10日 │同上      │證人丁○○：喂！我現在在這邊啊！      │
│    │下午5時3分  │          │            「我500拿給她啊！」       │
│    │52秒        │          │                                      │
│    │            │          │被告甲○○：妳叫她聽一下。            │
│    │            │          │證人丁○○：好！                      │
│    │            │          │                                      │
│    │            │          │被告乙○○：喂！多重？                │
│    │            │          │被告甲○○：妳手機幹嘛不開機啊？      │
│    │            │          │被告乙○○：多重啊？                  │
│    │            │          │被告甲○○：妳手機幹嘛不開機啊？      │
│    │            │          │被告乙○○：手機我不能開啊！連充都不能│
│    │            │          │            充啊！爛死了！            │
│    │            │          │被告甲○○：怪勒，明明就‧‧          │
│    │            │          │                                      │
│    │            │          │被告乙○○：「多重啦，妳先跟我說多重啦│
│    │            │          │             ？」                     │
│    │            │          │被告甲○○：「妳自己決定就好！」      │
│    │            │          │被告乙○○：「好啦！」                │
└──┴──────┴─────┴───────────────────┘
附表三：
┌───────────────────────────────────┐
│    ? ? ? ? ? ? ? ? 通訊監察譯文表                                    │
├───────────────────────────────────┤
│門號0000000000（被告甲○○所有）與0000000000（證人丙○○所有）通聯紀錄│
├──┬──────┬─────┬───────────────────┤
│編號│時間        │0000000000│   通話內容                           │
│    │            │基地台位置│                                      │
├──┼──────┼─────┼───────────────────┤
│一  │97年7月4日  │高雄市前鎮│證人丙○○：小逸在妳那邊嗎？          │
│    │上午12時46分│區○○○路│被告乙○○：你說!                     │
│    │23秒        │23號7樓之1│                                      │
│    │            │屋頂      │證人丙○○：妳們現在要出去嗎？        │
│    │            │          │被告乙○○：對ㄚ！                    │
│    │            │          │                                      │
│    │            │          │證人丙○○：「可以過來我這邊嗎？」    │
│    │            │          │被告乙○○：現在哦？！                │
│    │            │          │證人丙○○：對呀！                    │
│    │            │          │                                      │
│    │            │          │被告乙○○：「你要多少？」            │
│    │            │          │證人丙○○：「2 個」，我等一下要上班喔│
│    │            │          │             ‧‧。                   │
│    │            │          │被告乙○○：「好！我跟他講一下‧‧。」│
│    │            │          │證人丙○○：到的時候打給我！          │
├──┼──────┼─────┼───────────────────┤
│二  │97年7月4日  │          │證人丙○○：我到了！                  │
│    │上午12時58分│          │被告甲○○：小莊（音譯）今天可以幫我載│
│    │56秒        │          │            一下嗎？                  │
│    │            │          │證人丙○○：我騎摩特車... 我等一下還要│
│    │            │          │            回公司，晚一點好嗎？      │
│    │            │          │被告甲○○：好！                      │
│    │            │          │證人丙○○：我今天會幫妳用好。        │
│    │            │          │被告甲○○：今天我都沒辦法開機‧‧。  │
│    │            │          │證人丙○○：妳要下來帶我嗎？！        │
│    │            │          │被告甲○○：我下去！                  │
│    │            │          │證人丙○○：妳說和平四維路嗎？廣東街這│
│    │            │          │            邊就有了‧‧。            │
│    │            │          │被告甲○○：四維和平有一家7-11。      │
│    │            │          │證人丙○○：有！我看到了！            │
└──┴──────┴─────┴───────────────────┘


司法院資訊處製作；財團法人民間司法改革基金會備份。
